臺灣高雄地方法院刑事判決　　　　　　　　　　　　　九十三年度易字第八六七號
　　公　訴　人　臺灣高雄地方法院檢察署檢察官
　　被　　　告　丁○○
右列被告因竊盜案件，經檢察官提起公訴（九十三年度偵字第九九二六號、九十三年
度偵緝字第九五二號、九十三年度偵字第七三三七號），本院判決如左：
    主  文
丁○○連續竊盜，處拘役伍拾日，如易科罰金，以佰元折算壹日。扣案棉質手套壹
雙沒收之。
    事  實
一、丁○○基於意圖為自己不法所有之概括犯意，於(1)民國九十二年十二月二十五日
    下午一時五十分許，騎乘其所有車牌號碼ＹＺＲ－八五七號輕型機車，行經高雄
    市○鎮區○○路與翠峰北路口，見乙○○所有之鷹架五支、鐵管二十二支（價值
    共計新台幣【下同】六千二百五十元）置於該地，遂徒手竊取前開鷹架及鐵管等
    物，得手後將之搬運至前開機車踏板放置，嗣於同日下午一時五十分許在上址為
    警查獲；(2)丁○○復承前概括犯意，於九十三年四月七日下午三時三十分許，駕
駛車牌號碼ＹＡ－七四一二號自小客車，在同市○○區○○街六九號旁空地，徒
    手竊取貴鄰大廈所有之鍍鋅板水溝蓋二面（價值約二千元），正欲將該二面水溝
    蓋搬運至前開自小客車上時，為甲○○發現報警查獲。
二、案經高雄市政府警察局小港分局、前鎮分局報請台灣高雄地方法院檢察署檢察官
    偵查起訴。
    理  由
一、訊據被告丁○○固坦承於事實(1)所示之時、地拾取乙○○所有之鷹架、鐵管等物
    ，及於事實(2)所示之時、地本欲著手竊取被害人所有之水溝蓋二面等情，惟辯稱
    ：伊見到鷹架、鐵管放在路邊，以為是沒有人要之物，及伊本來想要偷水溝蓋去
    變賣，但是後來只是在附近徘徊，尚未著手搬動水溝蓋就放棄偷竊的想法云云。
    經查：
    （一）右揭事實(1)所示之犯行，業據被告於警、偵訊及本院審理中坦承不諱，核
          與證人乙○○於警詢中證述失竊情節相符（見高雄市政府警察局前鎮分局
          高市警前分三字第二二六四六號卷第三頁），復有照片二幀（見前揭警卷
          第九頁）及鷹架五支、鐵管二十二支扣案可資佐證；再者，自前揭現場蒐
          證照片觀之，該種鷹架係供建築工地用，可重覆使用，是該鷹架等物應非
          他人所棄置之物，客觀上應為一般人所明知，且被告亦自承拾取該鷹架係
          為變賣得款花用，自係基於不法所有意圖而為竊取行為，應可認定，而被
          告辯稱以為是他人棄置之物云云，尚難採信。
    （二）右揭事實(2)部分，業據被害人戊○○○即貴鄰大廈管理委員會主任委員於
          警詢中指訴明確（見高雄市政府警察局小港分局高市警港分三字第六四二
          四號卷第七、八頁），並經證人甲○○於警詢中證述：當時距離約五十公
          尺遠，我在自家門前看見一名男子獨自竊取桂江街六九號大廈旁之水溝蓋
          ，就爬上自家三樓發現該男子正在偷搬水溝蓋，該男子穿花格子上衣、戴
          白色棉質手套」等語；及本院審理時到庭結證稱：「我是先在我家的一樓
          看到有人在那邊徘徊，我再跑到三樓去看，看到他在掀水溝蓋。他分兩次
          把水溝蓋搬起來放到旁邊」等語綦詳（見前揭警卷第四、五頁，本院九十
          三年八月三日審判筆錄第五至九頁），顯見被告確係已著手竊取水溝蓋二
          面等節，已堪認定。被告辯稱僅是在附近觀看，尚未下手行竊云云，不足
          採信。
    （三）綜上所述，本件事證明確，被告竊盜犯行，已堪認定，應予依法論科。
二、按竊盜罪未遂既遂之區別，以所竊之物，已否移入自己支配之下為標準，如已著
    手實行竊取，而未脫離他人管有或尚未移入自己支配之下，均為未遂，倘已將他
    人管有之物，以偷竊之方法，移入自己支配之下，即為既遂（最高法院六十九年
    度台上字第二五二三號判決要旨可資參照），被告既已將被害人所有之水溝蓋自
    原先覆蓋之水溝上搬移至路旁空地，其行為已達著手之程度，然以該水溝蓋之體
    積觀之，單純將之搬移至旁邊空地，尚不足認被告已將該水溝蓋移入自己實力支
    配之下，應屬未遂行為。是核被告事實(1)所為，係犯刑法第三百二十條第一項之
    竊盜既遂罪；事實(2)所示之犯行，係犯刑法第三百二十條第三項、第一項之竊盜
    未遂罪，又被告前後二次竊盜行為，時間緊接、方法相同、觸犯基本構成要件相
    同之罪名，顯係基於概括犯意反覆為之，為連續犯，應以情節較重之竊盜既遂罪
    ，以一罪論，並加重其刑。爰審酌被告正值壯年，不思以正當方法獲取財物，竟
    任意竊取他人財物，所為實不足取。惟念其審理中尚知坦承部分犯行，且竊得財
    物價值非鉅，竊得物品並已返還被害人，有贓物認領保管收據二紙在卷可憑，其
    所為對他人造成之損害尚非重大等一切情狀，量處如主文所示之刑，並諭知易科
    罰金之折算標準。至扣案棉質手套一雙，係被告所有，供犯罪所用之物，業據被
    告及證人甲○○陳述明確，已如前述，爰依刑法第三十八條第一項第二款之規定
    ，予以宣告沒收。
據上論斷，應依刑事訴訟法第二百九十九條第一項前段、刑法第五十六條、第三百二
十條第一項、第四十一條第一項、第三十八條第一項第二款，罰金罰鍰提高標準條例
第一條前段、第二條，判決如主文。
本案經檢察官丙○○到庭執行職務。
中      華      民      國      九十三      年     八    月    十七     日
                                  臺灣高雄地方法院刑事庭
                                      審判長法官  邱  明  弘
                                            法官  廖  建  瑜
                                            法官  胡  宜  如
右正本證明與原本無異。
如不服本判決，應於判決送達後十日內，向本院提出上訴狀。
                                          書記官  蘇  溪  林
中      華      民      國      九十三      年     八    月    十七     日
附錄法條：
中華民國刑法第三百二十條
意圖為自己或第三人不法之所有，而竊取他人之動產者，為竊盜罪，處五年以下有期
徒刑、拘役或五百元以下罰金。
意圖為自己或第三人不法之利益，而竊佔他人之不動產者，依前項之規定處斷。
前二項之未遂犯罰之。
